【裁判字號】    99,事聲,5
【裁判日期】    990420
【裁判案由】    聲明異議
【裁判全文】
臺灣花蓮地方法院民事裁定               99年度事聲字第5號
聲  請  人  甲○○
相  對  人  何士輝
相  對  人  劉雅玲
上列當事人間因假扣押事件，經本院司法事務官於民國99年3月5
日以99年度司全字第46號裁定駁回其聲請，異議人不服聲明異議
，本院裁定如下：
    主  文
原裁定廢棄。
聲請人以新台幣壹拾貳萬元為相對人供擔保後，得對於相對人之
財產於新台幣參拾伍萬元之範圍內為假扣押。
相對人如為聲請人供擔保金新台幣參拾伍萬元後，得免為或撤銷
假扣押。
    理  由
一、本件異議意旨略以：依99年3月1日更生日報之報導，可知係
    相對人侵入聲請人住處，竊取聲請人之黃金、鑽戒等物。原
    裁定認聲請人未釋明本件竊案與相對人有何關連而駁回假扣
    押聲請，即有未當等語。並聲明：(一)原裁定廢棄；(二)上開廢
    棄部分，聲請人願供擔保，就相對人之財產在新台幣（下同
    ）35萬元範圍內，予以假扣押。
二、按債權人就金錢請求或得易為金錢請求之請求，欲保全強制
    執行者，得聲請假扣押；請求及假扣押之原因，應釋明之；
    前項釋明如有不足，而債權人陳明願供擔保或法院認為適當
    者，法院得定相當之擔保，命供擔保後為假扣押；請求及假
    扣押之原因雖經釋明，法院亦得命債權人供擔保後為假扣押
    ，此為民事訴訟法第522條第1項、第526條第1項至同條第3
    項所明定。是假扣押為保全強制執行方法之一種，故合於上
    開假扣押條件，並經債權人敘明假扣押之原因存在，或表明
    願供擔保以代釋明，法院即得為准許假扣押之裁定。至於債
    權人主張之實體上理由，是否正當，乃屬本案問題，非假扣
    押裁判中所能解決。
三、經查，聲請人主張對相對人竊取其黃金、鑽戒等物之假扣押
    原因，聲請人已提出99年3月1日更生日報之報導為憑。另本
    院依職權向花蓮縣警察局花蓮分局函調相對人之警詢筆錄，
    雖相對人二人否認竊取聲請人之黃金、鑽戒等物，辯稱係另
    一通緝中之犯罪嫌疑人洪志偉所竊取，然聲請人之黃金、鑽
    戒等物係在相對人承租處之花蓮市○○街26號A棟8樓之1屋
    內查獲，自有相當嫌疑認為係相對人竊取，應認已有相當之
    釋明，縱認聲請人前開釋明不足，惟聲請人既陳明願供擔保
    ，以擔保相對人因假扣押所受之損害，揆諸前開說明，應認
    聲請人已補足其釋明之欠缺，是聲請人陳明願供擔保，請求
    對相對人之財產在35萬元範圍內予以假扣押，為有理由，應
    予准許。原裁定認聲請人未釋明本件竊案與相對人有何關連
    而駁回假扣押聲請，尚有未洽。聲請人聲明異議，請求撤銷
    該部分之原裁定，為有理由，應予准許，爰裁定如主文所示
    。
四、依民事訴訟法第240條之4第3項，裁定如主文。
中    華    民    國    99    年    4     月    20    日
                      臺灣花蓮地方法院民事庭
                          法      官  湯文章
以上正本證明與原本無異。
如不服本裁定，應於裁定送達後10日內向本院提出抗告狀（應抄
附繕本），並繳納抗告費新臺幣1,000元。
中    華    民    國    99    年    4     月    21    日
                          法院書記官  黃倪濱

司法院資訊處製作；財團法人民間司法改革基金會備份。
